【裁判字號】    89,訴,656
【裁判日期】    890328
【裁判案由】    搶奪
【裁判全文】
臺灣臺中地方法院刑事判決                          八十九年度訴字第六五六號
    公  訴  人  臺灣臺中地方法院檢察署檢察官
    被      告  乙○○
右列被告因搶奪案件，經檢察官提起公訴（八十九年度偵字第三五五一號），本院判
決如左：
    主  文
乙○○意圖為自己不法之所有，而搶奪他人之動產，累犯，處有期徒刑貳年貳月。
    事  實
一、乙○○前曾犯搶奪罪，經本院判處有期徒刑二年確定，甫於八十九年二月二十日
    執行完畢，詎乙○○竟仍不知悔改，意圖為自己不法之所有，於八十九年三月一
    日二十一時四十分許，騎乘車牌號碼ＫＡＭ─２９１號機車尾隨甲○○所騎乘之
    車牌號碼ＴＫＨ─９９３號機車之後, 至臺中縣豐原市市○路五十六號前，趁甲
    ○○不注意之際，出手搶奪甲○○置放於機車踏板之皮包一個（內有金融卡、身
    分証、駕駛執照、行車執照、健保卡等各一張及香煙共七十八包），乙○○得手
    後發現皮包裡面並無現金，乃將搶奪之物丟棄在臺中縣豐原市○○街二十八巷內
    ，經甲○○報警，由警循線於八十九年三月二日凌晨零時許，在臺中縣豐原市○
    ○街二四○巷三十六弄三十五號查獲。
二、案經臺中縣警察局豐原分局報請臺灣臺中地方法院檢察署檢察官偵查起訴。
    理  由
一、訊據被告乙○○固坦承於右揭時、地有尾隨甲○○所騎乘之車牌號碼ＴＫＨ─９
    ９３號機車之後，並取得甲○○所有內含金融卡、身分証、駕駛執照、行車執照
    、健保卡等各一張及香煙共七十八包之皮包一個，惟矢口否認涉有何搶奪犯行，
    辯稱：係甲○○騎乘車牌號碼ＴＫＨ─９９３號機車至臺中縣豐原市市○路五十
    六號前，碰到坑洞跌倒，皮包掉下來，伊檢起來就逃跑云云，惟查：右揭事實業
    據被告於警訊時自承：「我於八十九年三月一日二十一時四十分在豐原市市○路
    開始尾隨，在市政路五十六號前趁被害人不注意時，從車牌號碼ＴＫＨ─９９３
    號機車踏板上搶走黑色背包」等語（詳偵查卷第七頁），且於偵查中自承：「尾
    隨被害人後面，趁其不注意搶其放腳踏板之皮包」等語（詳偵查卷第二十一頁）
    ，核與被害人甲○○於警訊證稱：「我因騎機車行駛至豐原市市○路五十六號前
    ，被一名男子騎乘車牌號碼ＫＡＭ─２９１號機車搶走我放在腳踏板上的一個黑
    色皮包，‧‧‧是於八十九年三月一日二十一時四十分在豐原市市○路五十六號
    前被搶，有一個黑色皮包‧‧‧」等語相符（詳偵查卷第九頁），是被告顯係乘
    甲○○不注意之際搶走甲○○置放於腳踏板上黑色皮包至明，從而被告嗣後辯稱
    ：係甲○○碰到坑洞跌倒，皮包掉下來，由伊檢起來云云，應係卸責之詞毫無足
    採，況本件復有被害人出具之贓物領據一紙在卷可稽，被告右揭犯行，洵堪認定
    。
二、核被告乙○○所為，係犯有刑法第三百二十五條第一項之搶奪罪。又被告曾因搶
    奪罪，經本院判處有期徒刑二年，甫於八十九年二月二十日執行完畢，五年以內
    再犯有期徒刑以上之本罪，應依累犯之規定加重其刑。犯本件有期徒刑以上之罪
    ，為累犯，加重其刑二分之一。爰審酌被告正值青年，不思努力正途，竟為錢財
    ，公然搶奪，危害社會治安甚鉅，情節非輕，且一犯再犯，有臺灣臺中地方法院
    檢察署刑案資料查註紀錄表一份在卷可稽，復未能自始至終坦承犯行，量處如主
    文所示之刑。
三、據上論斷，應依刑事訴訟法第二百九十九條第一項前段，刑法第三百二十五條第
    一項、第四十七條，判決如主文。
中     華     民     國     八十九     年     三     月     二十八      日
                                        臺灣臺中地方法院刑事第四庭
                                            法  官  胡  忠  文
右正本證明與原本無異。
如不服本判決，應於判決送達後十日內向本院提出上訴狀（應附繕本），上訴於臺灣
高等法院臺中分院。
                                            書記官
中     華     民     國     八十九     年     三     月     二十八      日
刑法第三百二十五條第一項
意圖為自己或第三人不法之所有，而搶奪他人之動產者，處六月以上五年以下有期徒
刑。
第一項之未遂犯罰之。


司法院資訊處製作；財團法人民間司法改革基金會備份。
